臺灣士林地方法院交通事件裁定　　　　100年度交聲字第627號
原處分機關　臺北市交通事件裁決所
異議人即　　楊雯
受處分人
上列異議人即受處分人因違反道路交通管理處罰條例案件，對於
臺北市交通事件裁決所中華民國100 年7 月7 日所為之處分（原
處分案號：北市裁罰字第裁22-A00000000號）聲明異議，本院裁
定如下：
    主  文
異議駁回。
    理  由
一、按汽車駕駛人，行車速度，超過規定之最高時速，或低於規
    定之最低時速，除有第43條第1 項第2 款之情形外，處新臺
    幣（下同）1,200 元以上2,400 元以下罰鍰，並記違規點數
    1 點，道路交通管理處罰條例第40條、第63條第1 項第1 款
    定有明文。。
二、原處分意旨略以：異議人即受處分人楊雯駕駛車牌號碼68
    88-DE 號自用一般小客車（下稱上開自小客車），於100 年
    4 月14日1 時45分許，在臺北市○○路○ 段53號前（快車道
    ）行駛時，經測速器測得時速為63公里，因而為警逕行製單
    舉發有「限速50公里，經測時速63公里，超速13公里未滿20
    公里」之違規，爰依道路交通管理處罰條例第40條、第63條
    第1 項第1 款（裁決書漏載第1 款）之規定，處罰鍰1, 600
    元，並記違規點數1 點等語。
三、聲明異議意旨略以：當時有一白色自小客車從伊車左側快速
    駛過，隨後伊就發現有閃光，伊車速始終保持低於50公里以
    下，應是該白色自小客車超速導致伊車遭誤拍，又舉發照片
    僅攝得伊車之車尾及車牌，無拍攝到伊車車身、車頭，伊懷
    疑該照片為電腦裁切，因執法人員無法辨識究是何輛車違規
    ，故以此方式修去其中一台車輛，伊並未超速，實為代罪羔
    羊，懇請明察還原真相云云。
四、經查：
    (一)本件異議人所有之上開自小客車，於100 年4 月14日1 時
      45分許，在臺北市○○路○ 段53號前（快車道）行駛時，
      經警逕行舉發有「限速50公里，經測時速63公里，超過規
      定之最高時速13公里未滿20公里」之違規，而異議人亦於
      聲明異議狀中坦認為實際駕駛人等情，業據異議人自承在
      卷，並有臺北市政府警察局北市警交大字第A00000000 號
      舉發違反道路交通管理事件通知單及採證照片各1 紙在卷
      可稽，此部分事實應堪認定。
    (二)又舉發本件違規所使用之測速照相器，通過經濟部標準檢
      驗局國家標準檢驗合格，且領有檢驗合格證書，儀器本身
      即具有高度準確性，有經濟部標準檢驗局雷達測速儀檢定
      合格證書（檢定合格單號碼：MOGA0000000A,MOGA0000000
      B ，檢定日期：99年11月5 日、有效期限：100 年11月30
      日）1 紙存卷可考，足認異議人違規當時該測速器尚未逾
      越檢定合格期間，並無故障瑕疵。
   (三)異議人雖以上揭情詞置辯，惟參臺北市政府警察局中正第
      一分局100 年5 月20日北市警中正一分交字第1003053110
      1 號函說明：「二…查設置於本轄中華路1 段53號前（快
      車道）之微電腦雷達測速照相儀器，係經雷達波於偵測到
      車輛逾越速限行駛時，在千分之一秒內即採證照相，故採
      證照片內之違規車輛位置，距雷達波偵測點位移必在十公
      尺之內；經重新檢視採證相片顯示，雷達波偵測範圍內僅
      有車號6888-DE 號自小客車1 部並無其他車輛，本案卻屬
      6888-DE 號自小客車違規超速無誤。」等語明確在卷，可
      知違規當時確僅有上開自小客車1 輛行駛於掃瞄區內，且
      原舉發單位人員已就該舉發相片本其專業知識重新檢視並
      判斷，仍認舉發並無違誤，自可採憑。至異議人辯稱執法
      人員因無法判斷何輛車子違規，故以電腦裁切方式做成該
      舉發照片，並提出其於99年5 月為警於同一地點攝得之採
      證照片用以比較，惟此僅為異議人之個人臆測，而該採證
      照片會因雷達測速器裝設之角度差異，所攝得之照片角度
      亦不相同，此外，交通警察掣單舉發違反道路交通管理處
      罰條例所列之違規事實，本質上為行政處分，係公務員基
      於職務上之權力，依法就特定之具體事件所為之具公法上
      效果之單方面行政行為，基於公務員為公法上行為具有公
      信力之原則，該行政行為當可被推定為真正，其據以依法
      處分之事實認定亦為正確無誤，從而本件異議人既未能提
      出證據以資證明其確無違規行為，僅空言稱並未有任何違
      規行為及執法人員取巧舉發，尚難認其辯解為可採。本件
      事證明確，異議人前開超速駕駛違規行為堪以認定。
五、綜上所述，異議人確有於前揭時、地，行車速度超過規定之
    最高時速未滿20公里之違規行為，從而，原處分機關依道路
    交通管理處罰條例第40條、第63條第1 項第1 款之規定，裁
    處異議人罰鍰1,600 元，並記違規點數1 點，核無不當。本
    件聲明異議為無理由，應予駁回。
據上論斷，應依道路交通事件處理辦法第18條，裁定如主文。
中    華    民    國   100    年    8     月    31    日
                        交通法庭法  官  高雅敏
以上正本與原本無異。
如不服本裁定，應於送達後5日內，向本院提出抗告狀。
                                書記官  陳映羽
中    華    民    國   100    年    9     月    2     日